【裁判字號】    89,訴,448
【裁判日期】    900315
【裁判案由】    違反毒品危害防制條例
【裁判全文】
臺灣雲林地方法院刑事判決                          八十九年度訴字第四四八號
    公  訴  人  臺灣雲林地方法院檢察署檢察官
    被      告  甲○○
    選任辯護人  林金楊律師
右列被告因違反毒品危害防治條例案件，經檢察官提起公訴（八十九年度偵字第四０
一七號），本院判決如左：
    主  文
甲○○連續販賣第一級毒品，處無期徒刑，褫奪公權終身。扣案第一級毒品海洛因壹
小包（淨重零點零陸公克）沒收銷燬之；販賣第一級毒品所得新台幣貳仟元沒收，如
全部或一部不能沒收時，以其財產抵償之。
被訴持有第一級毒品罪部分無罪。
    事  實
一、甲○○意圖販賣毒品海洛因牟利，並基於概括之犯意，先於民國八十九年七月初
    某日晚間七、八時許在在雲林縣東勢鄉「穿山甲遊樂場」販賣價值新台幣（下同
    ）二千元之海洛因一小包予乙○○，得款二千元。嗣因乙○○涉犯施用第一級毒
    品罪嫌，經雲林縣警察局虎尾分局警員於八十九年九月二十七日十八時五十分許
    ，持檢察官核發之搜索票在雲林縣褒忠鄉○○村○○路二０六巷二一號住處查獲
    後，經乙○○於供出上情，並為配合警方查緝毒品，以求人贓俱獲，乃由乙○○
    於虎尾分局以電話聯繫甲○○（行動電話號碼：0000000000），於電
    話中向甲○○偽稱欲購買價值二千元之海洛因，雙方並約定於二十分鐘後（即同
    日夜間二十一時三十分許）在雲林縣東勢鄉○○村○○路二之六號「三頭商店」
    前交易。洽妥後，甲○○隨即備妥一小包海洛因，並以電話聯繫不知情之丙○○
    騎乘機車搭載其前往「三頭商店」交易，經抵達「三頭商店」後，甲○○未及交
    付海洛因，即為埋伏於附近之虎尾分局警員逮捕，嗣再於該商店轉角處之廣告招
    牌下查獲甲○○為交易所攜帶一小包海洛因，至未能完成毒品交易。
二、案經雲林縣警察局虎尾分局報請臺灣雲林地方法院檢察署檢察官偵查起訴。
    理  由
一、訊據被告甲○○矢口否認有何販賣海洛因之行為，辯稱其從未販賣海洛因之乙○○，之所以於八十九年九月二十七日夜間在案發現場乃係因其與丙○○適在附近
    吃麵，現場查獲之一小包海洛因亦非其所有云云。然查：
（一）乙○○曾因施用毒品案件先後於八十九年九月二十二日及同年月二十七日二次
      為警查獲，而其為警查獲當日所採集之尿液經檢驗結果確實檢出嗎啡陽性反應
      ，有雲林縣警察局虎尾分局刑事案件報告、雲林縣衛生局尿液檢驗成績書影本
      各二件、法務部調查局檢驗通知書影本一件在卷可憑，足見乙○○確曾施用毒
      品海洛因。乙○○既曾經施用毒品海洛因，自當有提供毒品之來源，而關於乙○○如何於民國八十九年七月初某日晚間七、八時許在在雲林縣東勢鄉「穿山
      甲遊樂場」向被告購得價值二千元之海洛因一小包等情，業經證人乙○○於八
      十九年九月二十七日警訊，及檢察官於同年月二十八日下午先後二次偵訊時供
      述無訛，其證述交易之地點及內容均甚明確，若非與被告確有實際之交易，恐
      難憑空杜撰，且其語被告間並無怨仇，要無設詞誣陷之可能，其供述已堪信為
      實在。雖證人乙○○於檢察官偵訊時復供稱：[（問：到底有無向他買？）我
      朋友載我去東勢鄉打手機向他（被告）買的，當時我朋友綽號「阿土」與他交
      易的，我看背後是甲○○。]云云（參照八十九年九月二十七日偵訊筆錄），
      對於交易之細節，與此前之供述似有歧異，惟觀諸上開供述乃係在與被告對質
      之情形下所為，則被告因唯恐當場得罪被告而設詞迴護，亦屬人之常情，尚不
      足因此動搖前揭事實之認定，被告之辯護人執此抗辯，亦無可取。
（二）被告上開販賣毒品之犯行之所以被查獲，乃係因乙○○涉犯施用第一級毒品罪
      嫌，而由雲林縣警察局虎尾分局警員於八十九年九月二十七日十八時五十分許
      ，持檢察官核發之搜索票在雲林縣褒忠鄉○○村○○路二０六巷二一號住處查
      獲後，經乙○○於供出毒品來源，並配合警方查緝毒品，乃由乙○○於虎尾分
      局以警員提供之電話聯繫被告（被告之行動電話號碼為：000000000
      0），於電話中向甲○○偽稱欲購買價值二千元之海洛因，雙方並約定於二十
      分鐘後（即同日夜間二十一時三十分許）在雲林縣東勢鄉○○村○○路二之六
      號「三頭商店」前交易。嗣甲○○由丙○○騎乘機車搭載其前往約定地點交易
      ，在甲○○尚未及交付海洛因時，即為埋伏於附近之虎尾分局警員逮捕，並於
      逮捕後未久，於該商店轉角處之廣告招牌下一小包海洛因等情，業經證人乙○○、丙○○於警訊中，及承辦本案之虎尾分局警員張炳麟、林郁庭於檢察官偵
      訊時分別證述綦詳，並有被告所使用行動電話0000000000之通聯紀
      錄乙冊在卷可佐。扣案之一小包海洛因亦經法務部調查局鑑定確認無訛，有該
      局之鑑定通知書一件附卷可參。被告於約定之毒品交易現場遭當場逮捕，人贓
      俱獲，事證已甚明確，逕仍辯稱當時適與丙○○適在附近吃麵，現場查獲之一
      小包海洛因非其所有云云，無非畏罪卸責之詞，不足採信。且若非被告此前確
      曾犯買海洛因予乙○○，要無可能本件案發時地依約攜帶海洛因赴現場交易，
      據此益證被告確曾於八十九年七月初某日販賣價值二千元之海洛因一小包予乙○○。本件事證已臻明確，被告犯行洵堪認定。
二、核被告第一次販賣海洛因之行為，係犯毒品危害防制條例第四條第一項之販賣第
    一級毒品罪；其第二次所為，雖乙○○意在協助警察辦案，以求人贓俱獲，並無
    實際購買毒品之真意，惟被告既有販毒之故意，且依約攜帶毒品前往交付，未及
    交付即遭逮捕，故應認係犯同條第五項、第一項之販賣第一級毒品罪之未遂犯。
    其販賣毒品前後持有第一級毒品之低度行為應為販賣毒品之高度行為所吸收，不
    另論罪。被告先後二次犯行，時間緊接，犯構成要件相同，顯係基於概括犯意為
    之，應依連續犯之規定論以其中較重之販賣第一級毒品既遂罪，惟該罪之法定本
    刑為死刑及無期徒刑，依法不得加重。爰審酌被告素行不良（參照卷附虎尾分局
    素行調查表），不知勉力工作，正當營生，逕貪圖販毒利益而從事毒品販賣，助
    長毒品蔓延於社會，擴大毒品危害，雖查獲其販賣毒品之次數、數量甚微，然其
    犯罪後一再飾詞狡辯，妄圖脫免刑責，毫無悔意等一切情狀，量處如主文所示之
    刑，並依法宣告褫奪公權終身，以資懲儆。扣案第一級毒品海洛因一小包（淨重
    零點零六公克）應依法沒收銷燬之；被告販賣毒品所得現金二千元，並依法宣告
    沒收，如不能沒收，亦依法以其財產抵償之。
三、公訴意旨另以：被告於八十九年九月二十七日晚間央請丙○○騎乘機車搭載其由
    台西鄉前往「三頭商店」交易毒品途中，另起犯意，將其持有之半支摻有海洛因
    香煙，暫寄丙○○保管，而丙○○將該香煙置放在上衣口袋內，因認被告另涉犯
    毒品危害防制條例第十一條第一項之持有第一級毒品罪嫌云云。惟查，上開公訴
    人所指扣案摻有海洛因之半支香煙，經法務部調查局檢驗結果「無毒品反應」，
    有該局九十年一月時五日（90）陸（一）字第89100649號眼驗通知書一件在卷可
    憑，是公訴人指稱被告持有第一級毒品云云，顯屬無據。被告此部分之犯罪不能
    證明，依法自應為無罪之諭知。
據上論斷，應依刑事訴訟法第二百九十九條第一項前段、第三百零一條第一項，毒品
危害防制條例第四條第一項、第五項、第十八條第一項前段、第十九條第一項，刑法
第十一條前段、第五十六條、第三十七條第一項，判決如主文。
本案經檢察官陳永豐到庭執行職務
中      華      民      國      九十      年      三    月      十五    日
                                        臺灣雲林地方法院刑事第一庭
                                            法  官
（得於十日內上訴）


司法院資訊處製作；財團法人民間司法改革基金會備份。
